臺灣臺南地方法院刑事判決　　　　　　　 94年度訴字第133號
公　訴　人　臺灣臺南地方法院檢察署檢察官
被　　　告　丁○○　男　24歲.
指定辯護人　丙○○　本院公設辯護人
上開被告因強盜案件，經檢察官提起公訴（93年度偵字第
12175 號），及移送併案（94年度偵字第489號），本院判決如
下：
    主    文
丁○○連續意圖為自己不法之所有，攜帶兇器，以強暴、脅迫，
至使不能抗拒，而取他人之物，處有期徒刑捌年。扣案之菜刀壹
把沒收。
    事    實
一、丁○○因家庭經濟因素，缺錢花用，竟基於意圖為自己不法
    所有之概括犯意，於如附表所示之時間、地點，以附表所示
    之強暴、脅迫手法，至使附表所示之盧誼嘉等人不能抗拒，
    為各該附表內之強取他人財物行為 (所強取之財物如各該附
    表內所示）。嗣因丁○○將所強盜如附表編號三之庚○○所
    有之手機拿到位於臺南縣永康市○○路四號不知情唐守信所
    經營之「嘉豪通訊行」變賣後，再轉賣予不知情之林裕淵，
    經警詢線得知，於93年12月4日持搜索票搜索丁○○位於臺
    南縣永康市○○路一九五巷六五號住處，查獲丁○○所有，
    用以強盜他人財物之菜刀一把，及如附表內為丁○○所強盜
    財物之人所有之皮包各一只（內均有證件、金融卡等物，各
    詳如警卷內之贓物領據），始查知上情。
二、案經己○○訴由臺南市警察局移送臺灣臺南地方法院檢察署
    檢察官偵查起訴，及同署移送併案審理。
    　理　　由
一、訊據被告丁○○對於如附表所示之時間、地點，各以該附表
    內之手法，為該附表內之加重強盜行為之犯罪事實均坦承不
    諱，核與如附表內所示之被害人盧誼嘉等人於警訊及偵查中
    之證述均相符合，而被告所強盜如附表編號三之庚○○所有
    之手機，確以新臺幣三千二百元之價格出賣予不知情之唐守
    信所經營之「嘉豪通訊行」再轉售予不知情之林裕淵等情，
    業據證人唐守信、林裕淵於警訊時證述詳實 (見警卷第四一
    頁、五十頁)，足認被告對其所強盜之物，確有不法所有之
    意圖甚明，此外，並有被告所有，持供犯強盜案之菜刀一把
    扣案，及領據八紙（見警卷第六二、六五、七二、七七、八
    二、九○頁，併案警卷第八一、九七頁）、二手手機買賣切
    結書一紙（警卷第五六頁）附卷可稽，足認被告上開自白與
    事實相符，本件事證明確，被告犯行，堪以認定。
二、論罪科刑：
(一)、按刑法第三百三十條加重強盜罪之規定，既以刑法第三百二
    十一條第一項各款情形作為加重條件，因此對於刑法第三百
    二十一條第一項各款情形之解釋，自得援用作為加重強盜罪
    各加重要件之解釋。刑法第三百二十一條第一項第三款所稱
    之攜帶兇器竊盜罪，係以行為人攜帶兇器竊盜為其加重條件
    ，此所謂兇器，其種類並無限制，凡客觀上足對人之生命、
    身體、安全構成威脅，具有危險性之兇器均屬之（最高法院
    七十九年度臺上字第五二五三號判例要旨參照）。查被告丁○○所攜帶持以強盜之菜刀一把，客觀上足以對人之生命、
    身體、安全構成威脅，具有危險性，自屬兇器無疑。
(二)、核被告丁○○所為，係犯刑法第三百三十條第一項之強盜罪
    ，而有同法第三百二十一條第一項第三款攜帶兇器之情形，
    為攜帶兇器強盜罪。被告先後為如附表內所示之六次強盜他
    人財物行為，時間緊接，觸犯犯罪構成要件相同之罪名，係
    基於概括犯意而為，應依連續犯規定論以一罪，即連續加重
    強盜罪，並加重其刑。又檢察官所移送併案審理之被告丁○○強盜被害人盧誼嘉等人之犯行（94年度偵字第489號），
    與前揭論罪科刑之已起訴部分，二者犯事實同一，屬事實上
    之同一案件，既經檢察官移送併案審理，依審判不可分原則
    ，本院自得一併予以審判，併此敘明。爰審酌被告持用凶器
    強盜他人財物，對社會治安及個人生命、身體所造成之危害
    ，及其犯罪動機、目的、犯罪手段、犯罪後始終坦承犯行，
    犯後態度尚稱良好等一切情狀，量處如主文所示之刑，以資
    懲儆。
(三)、扣案菜刀一把，為被告所有持供犯如附表所示之強盜案所用
    之物，業據被告供承在卷，應依刑法第三十八條第一項第二
    款之規定宣告沒收。至本案其他扣案物品（詳偵卷扣押物清
    單）均非被告持供本件犯罪或預備之物，亦非屬違禁物，亦
    據被告供承在卷，爰不另為沒收之宣告，附此敘明。
據上論斷，應依刑事訴訟法第299條第1項前段，刑法第56條、第
330條第1項、第321條第1項第3款、第38條第1項第2款，判決如
主文。
本案經檢察官乙○到庭執行職務。
中    華    民    國    　94    年    4    月 　　6    日
                  刑事第七庭　 審判長法  官  蘇義洲
                         　          法  官  朱中和
                                   　法  官  徐文瑞
右正本證明與原本無異。
如不服本判決，應於判決送達後10日內向本院提出上訴狀( 應附繕本 )。
                                     書記官  李珍瑩
中    華    民    國    　94    年    4    月   　6　   日
附表：
┌──┬──────┬─────┬────────┬───┬──────┐
│編號│時間        │地點      │手法　　　　　　│被害人│強盜之財物  │
├──┼──────┼─────┼────────┼───┼──────┤
│一  │九十三年五月│臺南縣永康│持菜刀騎機車至現│盧誼嘉│背包一只（內│
│    │六日凌晨四時│市○○街一│場，見盧誼嘉騎機│      │有新臺幣四千│
│    │三十分許    │二九號盧誼│車到家，準備停車│      │餘元、手機一│
│    │            │嘉住處前  │，持菜刀出來揮舞│      │具、汽車駕照│
│    │            │          │脅迫，使盧誼嘉無│      │三張、健保卡│
│    │            │          │法抗拒而機車撞及│      │一張、機車行│
│    │            │          │前方花盆，手提背│      │照一張）    │
│    │            │          │包掉出來，丁○○│      │            │
│    │            │          │趁機取走該手提背│      │            │
│    │            │          │包              │      │            │
├──┼──────┼─────┼────────┼───┼──────┤
│二  │九十三年七月│臺南市裕和│騎機車假裝向王英│甲○○│皮包一只（內│
│    │三日凌晨三時│路和裕信路│華問路，出手強取│      │有新臺幣二千│
│    │許          │口        │王女皮包，並施強│      │餘元、手機一│
│    │            │          │暴力持菜刀割斷王│      │具，身分證、│
│    │            │          │女之揹於胸前之側│      │汽車駕照、行│
│    │            │          │揹手提包帶子，使│      │車執照、提款│
│    │            │          │王女無法抗拒而取│      │卡、技術士證│
│    │            │          │走該手提包逃逸  │      │各一張，手錶│
│    │            │          │                │      │二只、眼鏡二│
│    │            │          │                │      │副）        │
├──┼──────┼─────┼────────┼───┼──────┤
│三  │九十三年七月│臺南市北區│騎機車假裝向黃婉│庚○○│手提包一只（│
│    │二十四日凌晨│北忠路與富│甄問路，並施強暴│      │內有手機一具│
│    │五時四十分許│北路口    │力持菜刀割斷黃女│      │、新臺幣五千│
│    │            │          │之手提包帶子，使│      │餘元、身分證│
│    │            │          │黃女無法抗拒而取│      │、駕照、健保│
│    │            │          │走該手提包逃逸  │      │卡電腦輸入測│
│    │            │          │                │      │驗證明書、寶│
│    │            │          │                │      │島眼鏡會員卡│
│    │            │          │                │      │各一張）    │
├──┼──────┼─────┼────────┼───┼──────┤
│四  │九十三年八月│臺南縣永康│騎機車向辛○○假│辛○○│皮包一只（內│
│    │二日凌晨一時│市○○○路│裝問路，並持菜刀│      │有新臺幣三千│
│    │許          │「南加洲傢│揮舞脅迫，使楊女│      │餘元、手機一│
│    │            │俱行」前  │無法抗拒而由其自│      │具，身分證、│
│    │            │          │行強取楊女機車上│      │駕照、行照各│
│    │            │          │之側揹皮包一只  │      │一張，健保卡│
│    │            │          │                │      │三張，提款卡│
│    │            │          │                │      │一張、銀行儲│
│    │            │          │                │      │金簿二本    │
├──┼──────┼─────┼────────┼───┼──────┤
│五  │九十三年八月│臺南市東區│騎機車向己○○假│己○○│手提包一只 (│
│    │二日凌晨二時│林森路與大│裝問路，並施強暴│      │內有新臺幣二│
│    │三十分許    │學路口    │力持菜刀強行割斷│      │千餘元、身分│
│    │            │          │林女揹於背後之側│      │證、健保卡、│
│    │            │          │背皮包揹帶，使林│      │提款卡、識別│
│    │            │          │女無法抗拒，而取│      │證各一張，眼│
│    │            │          │走該手提包逃逸  │      │鏡盒一只、外│
│    │            │          │                │      │套一件)     │
├──┼──────┼─────┼────────┼───┼──────┤
│六  │九十三年八月│臺南市安中│騎機車擋住戊○○│戊○○│手提包一只 (│
│    │六日一時三十│路一段一八│之機車後，持菜刀│      │內有新臺幣五│
│    │分許        │九號巷內  │施強暴力架住汪女│      │千餘元，身分│
│    │            │          │脖子，汪女無法抗│      │證、駕照、健│
│    │            │          │拒，而交付該機車│      │保卡、機車行│
│    │            │          │（手提背包在機車│      │照各一張)   │
│    │            │          │上），丁○○乃取│      │            │
│    │            │          │走該手提背包    │      │            │
└──┴──────┴─────┴────────┴───┴──────┘
附錄論罪科刑法條全文：
刑法第330條第1項、第2項
犯強盜罪而有第三百二十一條第一項各款情形之一者，處七年以上有期徒刑。
前項之未遂犯罰之。
刑法第321條第1項第3款
犯竊盜罪而有左列情形之一者，處六月以上、五年以下有期徒刑：
三、攜帶兇器而犯之者。
